# 期中收购少数股东股权，对于利润表中少数股东损益的影响

提问人：luvianjun 时间：2020-02-24 08:05:26
如果母公司控股一家子公司，持股比例是80%，当年收购剩余股权至100%持股，那么年报合并利润表上是否“归属于母公司净利”就是100%的合并净利了，少数股东损益这一报表项目就不存在了？
年初至合并日期间，那部分“少数股东损益”，年末也被划入“归属于母公司净利”，不用再单独列示么？
注会教材中，只提到甲公司因购买少数股权新取得的长期股权投资与按照新增持股比例计算应享有子公司自购买日（或合并日）开始持续计算净资产份额之间的差额，应当调整资本公积（资本溢价或股本溢价），资本公积不足冲减的，调整留存收益，并未提到利润表该如何处理，请大神解答

回答人：chenyiwei
在合并利润表中，如果收购少数股权是在年度中间发生的，则以收购日为界，少数股东损益需分段计算。